# 合并报表期初数

提问人：XK2410 时间：2015-05-01 00:07:18
A、B公司分别成立于 2014 年以前，母公司W持有 2 家子公司100%股权， 2014 年 7 月W公司新投资成立一家100%股权的子公司M,M公司 2014 年 8 月划拨方式取得A、B公司100%股权。如果母子公司全部执行新会计准则，M公司合并报表的年初数如何编制？

回答人：chenyiwei
M公司是 2014 年 7 月新设的，因此其合并报表也应当自其成立日开始编制，即把A、B公司自 2014 年 7 月～ 12 月的利润表和现金流量表纳入合并报表范围， 2014 年度M的合并报表无年初和上年比较数据。

提问人：valor575 时间：2015-05-04 11:03:25
请教陈版，如果W公司以A、B公司股权投入新设M公司，这样的话是否作为同一控制下合并体现年初数和上期数，之前貌似看到过陈版的回复，但是找不到了，跟现在讨论的新设M公司是否有区别

回答人：chenyiwei
原理相同，因为M公司是新设的，所以其比较报表的追溯期间不超出其设立日。只有在M公司作为发债主体等特殊场合下需要模拟历史业绩时，才作为特殊基础财务报表，对A、B前几年的业绩和财务状况进行模拟汇总。

提问人：fangdaojun 时间：2015-07-07 15:05:30
但是，如果这样操作，实务中W公司需要在合并层面在对期初数和A、B公司1-6月的利润表和现金流量在合并工作底稿中进行调整，增加了合并的工作量；实际操作不如M公司调期初和合并A、B公司全年报表方便；而且，正如你说的，结果应该是一样的，为什么不可以在M公司层面就按同一控制下企业合并的原则编制，这样也可以减少W公司合并层面的工作量？

回答人：chenyiwei
不管如何简化操作，遵循准则规定是底线。要变通只能在重要性原则所允许的限度之内。